# 同一控制下企业合并的比较报表数据调整

提问人：zss850923 时间：2017-08-09 14:57:51
2016 年 12 月A公司收购了B公司的全部股权，A公司和B公司受同一实际控制人控制，控股合并，对于A公司而言， 2017 年 6 月编制半年报时比较报表数据是否包含B公司？@chenyiwei

回答人：chenyiwei
应包含。这也符合合并报表层面对同一控制下企业合并应追溯重述前期比较数据这一原则。